---
title: "Dataset Amerikaanse rivierkreeften"
#subtitle: "⚔<br/>with xaringan"
author: "Johan van Tent"
#institute: "Hoogheemraadschap <br>van Schieland en de Krimpenerwaard"
date: "2 juni 2022"
output:
  xaringan::moon_reader:
    lib_dir: libs
    nature:
      highlightStyle: github
      highlightLines: true
      countIncrementalSlides: false
---


layout: true

class: inverse

---

class: center, middle, inverse

```{r setup, include=FALSE}
options(htmltools.dir.version = FALSE)
# library(twn)
```

# Problematiek kreeften


```{r echo=FALSE}
knitr::include_url("https://player.bnnvara.nl/?id=581633")
```

---

# Rapportage HHSK

<https://www.schielandendekrimpenerwaard.nl/kaart/waterkwaliteit/waterkwaliteitsrapportages/kreeften_2021/>

```{r echo=FALSE}
knitr::include_url("https://www.schielandendekrimpenerwaard.nl/kaart/waterkwaliteit/waterkwaliteitsrapportages/kreeften_2021/")
```

---

# Toelichting dataset

- Kreeften
  - 12 beaasde korven, 100 m, 1 nacht (vg. macrofauna)
  
- Planten
  - 50 m, alle plantensoorten, indien mogelijk tot op soortniveau
  - bedekking uitgedrukt tov gehele wateroppervlak (geen zones)
  - aanvullende info o.a. bedekkingen per bedekkingslaag

- Informatie over de meetpunten, o.a.
  - bodemtype
  - landgebruik


---


class: center, middle, inverse

Link naar de dataset:

<https://github.com/CopEDA/kreeften_2_juni_2022/raw/main/data_kreeften_vegetatie_HHSK_CoP_Ecodata%202-6-2022.xlsx>

---

# Ideeën voor data-analyse

- Inzichtelijk maken van de kreeftensituatie

- Vergelijking situatie 2020 en 2021

- Relatie tussen kreeften en waterplanten

- Relatie tussen kreeften en omgevingsfactoren