---
title: "*twn*<br><br> Een R package voor de TWN-lijst"
#subtitle: "⚔<br/>with xaringan"
author: "Johan van Tent"
#institute: "Hoogheemraadschap <br>van Schieland en de Krimpenerwaard"
date: "2 juni 2022"
output:
  xaringan::moon_reader:
    lib_dir: libs
    nature:
      highlightStyle: github
      highlightLines: true
      countIncrementalSlides: false
---


```{r setup, include=FALSE}
options(htmltools.dir.version = FALSE)
library(twn)
```

class: center, middle, inverse

# Wat is de TWN-lijst?

---

class: center, middle, inverse

# Wat is R?

---

layout: true

class: inverse

---

# TWN opzoekfuncties

### `twn_localname()`

```{r}
# Nederlandse naam
twn_localname(c("Bufo bufo", "Bufo calamita"))
```
--

### `twn_voorkeurnaam()`

```{r}
# Opzoeken van de voorkeursnaam

twn_voorkeurnaam(c("Bufo bufo", "Bufo calamita"))
```

--

En ook:<br> `twn_taxonlevel() twn_status(), twn_taxontype(), twn_parent()`

---

# Verhogen taxonomisch niveau


```{r}
# Bijv. Zannichellia's

namen <- c(
  "Zannichellia palustris ssp. palustris",
  "Zannichellia palustris[1]")
```

--

###`increase_taxonlevel()`

--

```{r}
increase_taxonlevel(namen, taxonlevel = "Species")
```

---

# Vergelijken met referentielijst


```{r}
referentielijst_KRW <- c("Chara", "Elodea nuttallii")
```

--

```{r}
aangetroffen <-   c("Chara vulgaris", "Elodea nuttallii", 
                    "Urtica dioica")
```

--

### `match_parent()`

--

```{r}
match_parent(taxa     = aangetroffen,
             ref_taxa = referentielijst_KRW)
```

---

# Onderliggende taxonomische niveau's

### `twn_children()`

--

```{r}
twn_children("Chara", taxonlevel = "Species")
```


---

class: center, middle, inverse

# Meer voorbeelden en uitleg op de website

https://redtent.github.io/twn/

```{r echo=FALSE}
knitr::include_url("https://redtent.github.io/twn/")
```

---

class: center, middle, inverse

# Installeren twn

```{r eval=FALSE}
install.packages("twn")
```

---

class: center, middle, inverse

# Suggesties & bugs

Welkom op https://github.com/RedTent/twn/issues


